臺灣臺南地方法院民事裁定
110年度補字第600號
原      告  游子萱  


上列原告請求返還土地等事件，本院裁定如下：
    主  文
原告應於收受本裁定之日起五日內，補正被告之身分及住居所、
被告最新戶籍謄本(記事欄勿省略)及門牌號碼台南市○○街000巷0
0號建物之稅籍資料及新臺幣伍仟捌佰肆拾元，逾期未補正，即
駁回原告之訴。 
    理  由
一、按原告之訴有民事訴訟法第249條第1項所列各款情形之一者
    ，依其情形可以補正，經審判長定期間命其補正而不補正者
    ，法院應以裁定駁回之，為該法條第1項所明定。次按，當
    事人書狀，應記載當事人姓名、性別、年齡、職業及住所或
    居所，當事人為法人或其他團體者，應記載其名稱及事務所
    或營業所；起訴，應以訴狀表明當事人及法定代理人，訴訟
    標的及其原因事實、應受判決事項之聲明，民事訴訟法第11
    6條第1項及第244條第1項分別定有明文。又按訴訟標的之價
    額，由法院核定；核定訴訟標的之價額，以起訴時之交易價
    額為準；以一訴附帶請求其孳息、損害賠償、違約金或費用
    者，不併算其價額，民事訴訟法第77條之1第1項、第2項前
    段、第77條之2第2項分別定有明文。而請求拆屋還地之訴，
    係以土地返還請求權為訴訟標的，其訴訟標的價額應以土地
    之交易價額為準，至當事人併請求返還相當租金之不當得利
    部分，應屬附帶請求，不併算訴訟標的價額（最高法院96年
    度第4次民事庭會議決議、106年度台抗字第348號裁定意旨
    參照）。
二、經查： 
(一)本件原告起訴，僅於起訴狀上記載被告○○○，住「臺南市○○
    街000巷00號」，則原告究係對何人主張權利提起本件訴訟
    ，容有未明，本院無從確認原告起訴之對象而對之為送達，
    其起訴顯不合程式，而被告之姓名及住所或居所乃原告起訴
    時即應表明之事項，係屬原告起訴是否符合程式之要件，應
    命原告為補正，並提出被告最新戶籍謄本(記事欄勿省略)及
    系爭建物之稅籍資料。
(二)再本件原告起訴未據繳納裁判費，查本件原告起訴請求被告
    應將占用原告所有臺南市○區○○段00000地號土地(下稱系爭
    土地)上之如附圖所示黃色部分(下稱系爭地上物)拆除，並
    將占用之土地返還於原告，則本件起訴之利益即係前開地上
    物所占用土地之價值。而本件原告主張被告占用系爭土地之
    面積為15平方公尺，故本件訴訟標的價額核定為新臺幣(下
    同)531,000元【計算式：35,400元/平方公尺(每平方公尺公
    告現值)×15平方公尺=531,000元】。至原告請求被告給付相
    當於租金之不當得利部分，係屬附帶請求，依民事訴訟法第
    77條之2第2項規定，不併算其價額。是本件應徵收第一審裁
    判費5,840元。茲依民事訴訟法第249條第1項但書之規定，
    限原告於收受本裁定送達5日內補繳，逾期不繳，即駁回其
    訴，特此裁定。
三、依民事訴訟法第249條第1項但書，裁定如主文。 
中　　華　　民　　國　　110 　年　　8 　　月　　4 　　日
                  民事第四庭    法  官　田玉芬
以上正本證明與原本無異
如不服本裁定關於訴訟標的價額之核定，得於收受裁定正本後10
日內向本院提出抗告狀，並繳納抗告裁判費新臺幣1,000元整。
但關於補正被告姓名、住居所部分，不得抗告。
中　　華　　民　　國　　110 　年　　8 　　月　　5 　　日
                                書記官　林彥汝